【裁判字號】    97,易,1383
【裁判日期】    980428
【裁判案由】    詐欺
【裁判全文】
臺灣高雄地方法院刑事裁定              97年度易字第1383號
聲  請  人
即  被  告  甲○○
選任辯護人  黃順天律師
上列聲請人因詐欺案件，聲請具保停止羈押，本院裁定如下：
    主  文
甲○○於民國九十八年五月一日前之本院白天上班期間，提出新
臺幣參萬元之保證金後，准予停止羈押，並限制住居於高雄市○
○區○○街一一四巷九號四樓。
    理  由
一、聲請人即被告甲○○於民國98年4 月28日聲請意旨略以：聲
    請人除本案外，尚有其他案件分別在臺灣臺中地方法院審理
    、臺灣屏東地方法檢察署偵辦中，聲請人於上開案件審理、
    偵查中，均準時到庭，本案係因確實未收到傳票，以致未準
    時到庭，並無逃亡之虞，爰具狀聲請以具保代替羈押等語。
二、經查：
(一)、被告經訊問後，雖否認有何詐欺取財犯行，惟其所涉犯詐欺
    案件，業據檢察官提起公訴，並有起訴書所載證據可資佐證
    ，足認其犯罪嫌疑重大。又被告前經本院合法傳喚，無正當
    理由不到庭，而依刑事訴訟法相關之規定，予以拘提、通緝
    ，並於97年4 月3 日經警逮捕到案，由本院法官訊問後，認
    有逃亡之事實，依刑事訴訟法第101 條第1 項第1 款之規定
    ，予以羈押在案，此有送達證書、拘票、報告書、本院通緝
    稿、高雄縣政府警察局岡山分局通緝案件報告書各1 份附卷
    可稽。
(二)、被告雖辯稱：係因未收受傳票，以致未準時到庭等語。惟查
    ，本院98年1 月15日審判期日之傳票，業於97年12月29日送
    達至被告之住所即高雄市○○區○○街114 巷9 號4 樓，並
    由被告本人親自收受，有本院送達證書在卷足憑。其上開所
    辯，要與事實有違。嗣經本院依法拘提，經承辦員警多次前
    往被告住居所，均大門深鎖，且如有開門回應，被告配偶均
    稱被告未返家，不知去向云云，致未能拘提被告到案等情，
    有上開拘票、報告書可按。足認被告確有逃亡之虞，而有刑
    事訴訟法第101 條第1 項第1 款羈押之原因，被告辯稱無逃
    亡之虞一節，要不可採。惟按羈押係屬對人身體自由之嚴重
    處分，基於憲法第23條所揭櫫之比例原則，若有其他對人民
    權利限制較小之措施，可以確保審判進行之同一目的，即應
    認聲請人無羈押之必要。惟本院考量本件被告所參與之情節
    ，及其於本院98年1 月15日審判期日未準時到庭，惟於準備
    程序中，尚能準時到庭，經此通緝到案並羈押後，當知警惕
    。且經本院電詢臺灣臺中地方法院、臺灣屏東地方法院檢察
    署承辦股人員，被告確有因他案尚在審理、偵查中，且其於
    該二案件之審理、偵查中，亦確實遵期到庭接受審判、偵訊
    ，有本院公務電話記錄2 紙附卷可按，被告辯謂：其他案件
    均有準時到庭一節，要非虛妄。認若課予相當金額之保證金
    ，應當足以造成被告心理上負擔，並擔保本案日後審判程序
    之進行，而無繼續羈押之必要，爰准許被告提出新臺幣3 萬
    元之保證金後，停止羈押，並限制住居於高雄市○○區○○
    街114 巷9 號4 樓。
三、依刑事訴訟法第111 條第5 項、第121 條第1 項，裁定如主
    文。
中    華    民    國    98    年    4     月    28    日
                  刑事第十二庭  審判長法  官  黃建榮
                                      法  官  蘇揚旭
                                      法  官  李殷君
以上正本證明與原本無異。
如不服本裁定，應於收受送達後5 日內向本院提出抗告狀。
中    華    民    國    98    年    4     月    29    日
                                      書記官  李文廣


司法院資訊處製作；財團法人民間司法改革基金會備份。
